【裁判字號】    99,司財管,59
【裁判日期】    990908
【裁判案由】    變賣遺產
【裁判全文】
臺灣士林地方法院民事裁定            99年度司財管字第59號
聲  請  人  甲○○
代  理  人  乙○○
上列聲請人聲請變賣被繼承人丙○○遺產事件，本院裁定如下：
    主      文
聲請駁回。
程序費用由聲請人負擔。
    理      由
一、按遺產管理人之職務如左：一編製遺產清冊。二為保存遺產
    必要之處置。三聲請法院依公示催告程序，限定一年以上之
    期間，公告被繼承人之債權人及受遺贈人，命其於該期間內
    報明債權及為願受遺贈與否之聲明，被繼承人之債權人及受
    遺贈人為管理人所已知者，應分別通知之。四清償債權或交
    付遺贈物。五有繼承人承認繼承或遺產歸屬國庫時，為遺產
    之移交。前項第1 款所定之遺產清冊，管理人應於就職後三
    個月內編製之；第4 款所定債權之清償，應先於遺贈物之交
    付，為清償債權或交付遺贈物之必要，管理人經親屬會議之
    同意，得變賣遺產，民法第1179條定有明文。次按遺產管理
    人非於第1179條第1 項第3 款所定期間屆滿後，不得對被繼
    承人之任何債權人或受遺贈人，償還債務或交付遺贈物，民
    法第1181條亦定有明文。
二、本件聲請意旨略以：聲請人係被繼承人丙○○（男，民國○○
    年○ 月○○日生，身分證統一編號：Ｚ000000000號，生前籍設
    : 台北市○○區○○里○○路94號2 樓）之配偶，聲請人前
    經鈞院97年度財管字第37號裁定選任為被繼承人之遺產管理
    人。查被繼承人目前尚有喪葬費用新台幣（下同）260,860
    元及積欠日華資產管理股份有限公司之2,275,662 元及其
    利息、違約金待清償，而被繼承人生前遺有中菱貿易有限公
    司之股份，因該公司有股東願意承買，為清償債務，聲請人
    乃召開被繼承人丙○○之親屬會議，由被繼承人之母親王玉
    秀、舅舅王耀謹、姊姊陳素貞、陳素蘭及陳素珠出席，並一
    致同意出售被繼承人上開遺產，為此聲請法院准予聲請人變
    賣被繼承人丙○○系爭遺產等語。
三、經查，聲請人主張上開事實，業據提出本院97年度財管字第
    37號裁定、被繼承人丙○○親屬會議紀錄、戶籍謄本、除戶
    戶籍謄本、親屬系統表、公司變更登記事項資料、財產歸屬
    資料清單、要約書、債權證明影本等為憑，並經本院依職權
    調閱本院97年度財管字第37號民事卷宗核閱屬實，堪信為真
    正。查聲請人既為被繼承人之遺產管理人，依民法第1179
    條第2 項規定，其經被繼承人親屬會議之同意，即得變賣被
    繼承人之遺產，並無須再經法院之裁定准許，此觀民法第
    1179條第2 項之規定文義自明，聲請人既經召開被繼承人丙
    ○○之親屬會議，親屬會議成員亦一致同意出售被繼承人丙
    ○○所有上開中菱貿易有限公司之股份，則聲請人再聲請本
    院准予變賣被繼承人之系爭遺產，即無必要，不能准許，爰
    裁定如主文。
四、依非訟事件第21條第1 項前段，裁定如主文。
五、如不服本裁定，應於裁定送達後10日內，以書狀向本院提出
    抗告狀，並繳納抗告費新臺幣1,000 元。
中    華    民    國    99    年    9     月    8     日
                  家事庭司法事務官

司法院資訊處製作；財團法人民間司法改革基金會備份。
